# **DIOMIDES MAVROYIANNIS**

ÉCONOMISTE CHEVRONNÉ AVEC UNE EXPÉRIENCE INTERNATIONALE

+33 695669809 | dmavroyiannis8@gmail.com https://www.linkedin.com/in/diomavro Français et Chypriote

Docteur en Economie avec une expérience confirmée (plus de 1 milliard d'euros de valeur ajoutée). Possède une solide expérience pratique et académique de l'analyse financière, analyse de données et prévisions. Un esprit critique et un raisonnement affuté.

# **QUALIFICATIONS**

### UNIVERSITE PARIS DAUPHINE

Doctorat en Economie - 2019

- Spécialisation en organisation industrielle, théorie microéconomique et processus ergodiques.
- Thèse axée sur l'économie de l'innovation et de la tarification de la propriété intellectuelle en utilisant des techniques de maximisation de la croissance.
- Cours doctoraux en Théorie des mécanismes de l'incitation, Microéconomie Avancée, Théorie des Jeux Coopératifs et Histoire de la Pensée Economique.
- Article publié: 'Microfoundations of discounting' dans Decision Analysis.

### UNIVERSITE D'EDIMBOURG

MSc en Economie - **2015** 

- Approfondissement des connaissances techniques en économétrie, micro/macroéconomie et séries temporelles. Etudes de cas appliqués aux questions de stratégie d'entreprise, investissements et fusions-acquisitions.
- Mémoire: Quel est l'effet des avancées technologiques sur les salaires? Les principaux résultats sont que, tant que les humains ont l'avantage comparatif dans certains secteurs, le 'cost-disease' entraîne des salaires globaux plus élevés

### UNIVERSITE DE DURHAM

MSc en Finance Internationale - 2013

- Etude des pratiques internationales de finance et de gouvernance d'entreprise; techniques économétriques pour la finance et l'évaluation d'actifs (Black Scholes/VAR); commerce international et théorie monétaire.
- École d'été à Cologne. Contribution à une étude sur l'impact des taux d'imposition brésiliens sur les chaînes d'approvisionnement de DHL.

#### UNIVERSITE DE SUSSEX

BSc Finance - 2012

## EXPÉRIENCES PROFESSIONNELLES

### ExxonMobil, Budapest

RAPPORTS D'ENTREPRISE, CONSEILLER - 08.21 - PRESENT

- Gérer les unités de rapport en Norvège et au Royaume-Uni; responsable des chiffres d'affaire et de leurs présentations à la direction.
- Responsable des effets Forex sur les bénéfices de la région Europe. Surveillance et innovation des processus transactionnels et translationnels pour tous les revenus européens.

## Milestone Institute, Budapest

MODULE ET ECON-COHORT LEADER - 08.21 - PRESENT

- Chargé de cours d'organisation industrielle et Econométrie
- Mentor: suivi personnalisé, approfondissement des connaissances et compétences pour chaque étudiant, organisation d'un atelier lecture et débat.

## Schuman Associates, Bruxelles European Economics, Paris

CONSEILLER ÉCONOMIQUE - 01.20 - PRESENT

- Etudes de scénarios contrefactuels (avec et sans subventions gouvernementales) basées sur les VAN et WACC de projets innovants portés par des entreprises du secteur de l'énergie (électricité, gaz, hydrogène).
- Optimisation d'échelle de projets bénéficiant de subventions gouvernementales. Subventions allant de 55M € pour les PME à 600M € pour les multinationales.
- Rédaction de rapports pour la Commission Européenne soutenant des demandes de subventions IPCEI par des entreprises européennes du secteur de l'énergie

## Université Paris Dauphine, Paris Université Marne-la-Vallée, Paris

ENSEIGNANT - 2015 - 2019

- Chargé de cours: Economie de l'Incertain (VnM, Bayésien, assurance, etc) L3 en Mathématiques; Equilibre Général L2 en Mathématiques; Microéconomie L1 en Economie.
- Chargé de cours: Economie Monétaire (banque centrale, taux d'intérêts, agrégats monétaires); Politiques Sociales et Economiques (chômage, taxation) L2 en Economie.
- Documentaliste pour la bibliothèque universitaire

## Logicom Public LTD, Nicosie

ANALYSTE DE CRÉDIT - 2013 - 2014

• Evaluation de crédits et risques associés (régressions, modèles probabilistes). Analyse des données internes de l'entreprise et présentations au directeur économique et aux analystes financiers.

# Conseil Européen, Bruxelles

ANALYSTE - 2012 - 2013

- Création de la première ébauche d'un compromis MFF pour répondre aux demandes des États membres de l'UE.
- Analyse de l'efficacité de diverses politiques financières et bancaires.

# **DIOMIDES MAVROYIANNIS**

ÉCONOMISTE CHEVRONNÉ AVEC UNE EXPÉRIENCE INTERNATIONALE

+33 695669809 | dmavroyiannis8@gmail.com https://www.linkedin.com/in/diomavro Français et Chypriote

# **COMPÉTENCES INFORMATIQUES**

EXCEL (VBA) | MATHEMATICA | PYTHON STATA | R | EVIEWS | TABLEAU | SAP

# **COMPÉTENCES LINGUISTIQUES**

FRANÇAIS, ANGLAIS, GREC - COURANT HONGROIS - NIVEAU 1

## DÉVELOPPEMENT PROFESSIONNEL

## Conférencier 2019:

- University of Cyprus Economics
- Public Economic Conference, France.
- Spain-Italy-Netherlands Meeting on Game Theory (SING15), Finlande.

### Workshop du Real World Risk Institute, New York

• Un atelier intensif dirigé par Nassim Nicholas Taleb sur les propriétés statistiques des grosses queues.

#### Conférencier 2018:

• BiGSEM Workshop in Economic Theory, Allemagne

### Workshop du NEComplex Systems, Boston, USA

• Une école d'été organisée par le MIT et dirigée par Yaneer Bar Yam sur la science de la complexité. Comprend deux projets : un programme Python qui génère aléatoirement des fractales de différents types et un projet Python sur les dynamiques de dissémination de l'information dans un réseau social comportant des individus avec des biais d'opinion.

### **Durham Trading competition**

• Un programme d'un semestre où s'affrontent des étudiants en Master sur leur performance dans des activités de trading (performance évaluée via le ratio de Sharpe). 2e place parmi environ 200 participants.

# **AUTRES EXPÉRIENCES**

- Expériences internationales diverses et variées :
  - Traducteur anglais-français en Chine;
  - Coopération avec les équipes libanaises de Logicom dans la création d'un logiciel marketing
  - Service militaire à Chypre.

# RÉFÉRENCES SUR DEMANDE

- Anthoulis Papachristoforou Group CFO at Logicom Public LTD
  - o a.papachristoforou@logicom.net
- David Ettinger Professeur d'économie, Laboratoire d'Economie de Dauphine
  - o david.ettinger@dauphine.psl.eu
- Frédéric Loss Maître de conférences, Laboratoire d'Economie de Dauphine
  - o frederic.loss@dauphine.psl.eu